臺灣高雄地方法院民事裁定            100年度監宣字第208號
聲  請  人  林洪票
代  理  人  吳剛魁律師
上列聲請人聲請對洪從為輔助宣告事件，本院裁定如下：
    主  文
宣告洪從（男，民國○○年○月○○○日生，身分證統一編號
：Ｚ000000000號）為受輔助宣告之人。
選定林洪票（女，民國○○○年○月○○○日生，身分證統一編
號：Ｚ000000000號）為受輔助宣告人洪從之輔助人
。
聲請費用由受輔助宣告人洪從負擔。
    理  由
一、本件聲請意旨略以：聲請人為應受輔助宣告人洪從之女，
    洪從長期患有老年期癡呆併妄想症，日常生活均需他人照
    顧，已達為意思表示或受意思表示，或辨識其意思表示效果
    之能力，顯有不足之程度，爰依法聲請准予對洪從為輔助
    宣告等語。
二、按「對於因精神障礙或其他心智缺陷，致其為意思表示或受
    意思表示，或辨識其意思表示效果之能力，顯有不足者，法
    院得因本人、配偶、四親等內之親屬、最近一年有同居事實
    之其他親屬、檢察官、主管機關或社會福利機構之聲請，為
    輔助之宣告。」，民法第15條之1 第1 項定有明文。次按「
    受輔助宣告之人，應置輔助人。輔助人及有關輔助之職務，
    準用1095條、第1096條、第1098條第2 項、第1100條、第11
    02條、第1103條第2 項、第1104條、第1106條、第1106條之
    1 、第1109條、第1111條至第1111條之2 、第1112條之1 及
    第1112條之2 之規定。」，為民法第1113條之1 所明文規定
    。
三、聲請人主張之上開事實，業據其提出戶籍謄本、靜和醫院燕
    巢分院病歷資料等為證。而經本院對洪從進行鑑定程序，
    在鑑定人蔣榮欽醫師面前訊問洪從，其可陳述自身及配偶
    姓名，並指認在場之親人，而鑑定人蔣榮欽醫師鑑定意見認
    為：洪從自100 年7 月18日到院就醫，主要病症為情緒自
    控性差、疑心重、胡思亂想，於100 年8 月22日進行心理衡
    鑑，顯示洪從為輕微失智，記憶功能及生活自理功能明顯
    退化，也顯示人際敏感、憂鬱症狀及敵意，診斷為老年期失
    智症及妄想狀態，就意思之表達及判斷顯有不足等語，有本
    院100 年9 月15日鑑定筆錄在卷可稽，是依上開鑑定結果，
    洪從已因罹患老年期失智症及妄想症，致其為為意思表示
    、受意思表示或辨識其意思表示之效果之能力顯有不足，爰
    依法宣告洪從為受輔助宣告之人。
四、次查，聲請人為洪從之女，與洪從關係密切，且有意願
    擔任洪從之輔助人，復定期返家探視洪從，清楚洪從
    之生活狀況，加以洪從之其他5 名子女中之洪耀波、洪素
    梅亦同意由聲請人擔任洪從之輔助人等情，業據聲請人陳
    明在卷，並有戶籍謄本、同意書、繼承系統表在卷可稽，本
    院審酌上情，認由聲請人擔任洪從之輔助人，應無不當之
    處，爰依上開法條規定，選定聲請人擔任洪從之輔助人。
五、又法院為輔助宣告時，受輔助宣告之人對其財產仍具處分權
    能，輔助人僅於民法第15條之2 第1 項等事件對於輔助宣告
    之人之行為具有同意與否之權限，從而本件輔助人無須開具
    財產清冊陳報法院，附此敘明。
六、依民事訴訟法第624 條之1 第3 項、第608 條第1 項，裁定
    如主文。
中    華    民    國   100    年    10    月    17    日
                        家事法庭法  官  黃悅璇
上為正本係照原本作成。
關於為輔助宣告部分，不得抗告。如不服本裁定關於選定輔助人
等部分，應於送達後10日內向本院提出抗告狀，並繳納抗告費新
臺幣1,000 元；
中    華    民    國   100    年    10    月    17    日
                                書記官  楊馥華